【裁判字號】    95,上訴,1271
【裁判日期】    950810
【裁判案由】    違反毒品危害防制條例
【裁判全文】
臺灣高等法院高雄分院刑事判決        95年度上訴字第1271號
上  訴  人
即  被  告  甲○○
上列上訴人因違反毒品危害防制條例案件，不服臺灣高雄地方法
院95年度訴字第1258號中華民國95年5 月29日第一審判決（起訴
案號：臺灣高雄地方法院檢察署95年度毒偵字第2046號），提起
上訴，本院判決如下：
     主  文
上訴駁回。
     事  實
一、甲○○曾因違反肅清煙毒條例案件，經本院判處有期徒刑4
    年確定，又因違反貪污治罪條例等案件，經原審法院判處有
    期徒刑8 月確定。上開2 案件經原審法院裁定應執行刑為4
    年7 月，入監服刑後，於83年10月21日縮短刑期假釋出監。
    再因違反肅清煙毒條例等案件，經本院判處有期徒刑3 年8
    月確定，並撤銷前開假釋入監合併執行，於88年5 月21日縮
    短刑期假釋出監。復於92年2 月20日經撤銷前開假釋入監執
    行殘刑，於94年8 月31日縮刑期滿執行完畢。另甲○○前於
    90年間，因施用毒品案件，經原審法院以90年度毒聲字第
    2061號裁定送觀察、勒戒後，認有繼續施用毒品之傾向，再
    經原審法院以91年度毒聲字第5236號裁定送強制勒戒。嗣因
    無繼續執行強制戒治之必要，經原審法院以92年度毒聲字第
    593 號裁定停止戒治，所餘戒治期間交付保護管束，於92年
    8 月22日，因保護管束期滿，視為強制戒治執行完畢，並經
    台灣高雄地方法院檢察署檢察官以92年度戒毒偵字第787 號
    案件為不起訴處分確定。詎其仍不知戒絕毒癮，明知海洛因
    經公告列為毒品危害防制條例第2 條第2 項第1 款之第一級
    毒品，不得非法持有、施用，復基於施用第一級毒品海洛因
    之犯意，於強制戒治執行完畢釋放後5 年內之95年2 月6 日
    晚上7 時許，在高雄縣鳳山市○○○路639 巷47號住處，以
    將海洛因摻入香煙內吸食之方式，施用第一級毒品海洛因1
    次。嗣於翌（7） 日上午11時許，在高雄市○鎮區鎮○街10
    3 號前，為警查獲。
二、案經高雄市政府警察局前鎮分局報請台灣高雄地方法院檢察
    署檢察官偵查起訴。
     理  由
一、上訴人即被告甲○○經傳未到。查上開事實，已據被告於原
    審審理時供認不諱，且被告為警查獲時所採取之尿液，經送
    驗結果，呈嗎啡陽性反應，有高雄市立凱旋醫院濫用藥物尿
    液檢驗報告1 份附卷可稽。被告自白，核與事實相符，被告
    犯行足以認定。
二、被告前於90年間，因施用毒品案件，經原審法院以90年度毒
    聲字第2061號裁定送觀察、勒戒後，認有繼續施用毒品之傾
    向，再經原審法院以91年度毒聲字第5236號裁定送強制戒治
    。嗣因無繼續執行強制戒治之必要，經原審法院以92年度毒
    聲字第593 號裁定停止戒治，所餘戒治期間交付保護管束，
    於92年8 月22日，因保護管束期滿，視為強制戒治執行完畢
    ，並經台灣高雄地方法院檢察署檢察官以92年度戒毒偵字第
    787 號案件為不起訴處分確定之事實，有台灣高等法院被告
    前案紀錄表1 份在卷可參，其於前案強制戒治執行完畢釋放
    後，5 年內再犯本件施用毒品罪之事實，事證明確，應予依
    法論科。
三、核被告所為，係犯施用第一級毒品罪。其施用第一級毒品海
    洛因前，持有海洛因之低度行為，應為施用之高度行為所吸
    收，不另論罪。查被告曾因違反肅清煙毒條例案件，經本院
    判處有期徒刑4 年確定，又因違反貪污治罪條例等案件，經
    原審法院判處有期徒刑8 月確定。上開二案件經原審法院裁
    定應執行刑為4 年7 月，入監服刑後，於83年10月21日縮短
    刑期假釋出監。再因違反肅清煙毒條例等案件，經本院判處
    有期徒刑3 年8 月確定，並撤銷前開假釋入監合併執行，於
    88 年5月21日縮短刑期假釋出監。復於92年2 月20日經撤銷
    前開假釋入監執行殘刑，於94年8 月31日縮刑期滿執行完畢
    之事實，有臺灣高等法院被告前案紀錄表1 份附卷可參，其
    受有期徒刑之執行完畢，5 年以內再犯本件有期徒刑之罪為
    累犯，應依法加重其刑。原審因適用毒品危害防制條例第10
    條第1 項、刑法第11條、修正前刑法第47條規定，審酌被告
    前因施用毒品案件經強制戒治執行完畢釋放後，仍未能徹底
    戒絕毒隱，復犯本罪，顯見無戒毒悔改之意，惟念其施用毒
    品僅1 次，且犯後坦承犯行，態度良好等一切情狀，量處有
    期徒刑8 月，認事用法均無不合，量刑亦屬允當。被告上訴
    ，沒有理由，應予駁回。
四、被告經合法傳喚，無正當理由不到庭，不待其陳述，逕行判
    決。
五、被告犯本件之罪，不論依修正前之刑法第47條、或修正後之
    刑法第47條第1 項之規定，均構成累犯，對被告而言，並無
    有利或不利之情形，自不生新舊法比較之問題，應逕依修正
    前之刑法第47條，論以累犯。
據上論斷，應依刑事訴訟法第368條、第371條，判決如主文。
本案經檢察官彭南雄到庭執行職務。
中    華    民    國    95    年    8     月    10    日
                  刑事第二庭    審判長法  官  林正雄
                                      法  官  陳啟造
                                      法  官  黃壽燕
以上正本證明與原本無異。
如不服本判決應於收受本判決後10日內向本院提出上訴書狀，其
未敘述上訴理由者，並得於提起上訴後10日內向本院補提理由書
狀（均須按他造當事人之人數附繕本）「切勿逕送上級法院」。
中    華    民    國    95    年    8     月    11    日
                                書   記   官  高惠珠
附錄本判決論罪科刑法條：
毒品危害防制條例第10條第1項
施用第一級毒品者，處 6 月以上 5 年以下有期徒刑。
                                                      Ｆ


司法院資訊處製作；財團法人民間司法改革基金會備份。
